臺灣彰化地方法院刑事判決　　　　　　 100年度易字第1094號
公　訴　人　臺灣彰化地方法院檢察署檢察官
被　　　告　張文東
上列被告因竊盜案件，經檢察官提起公訴（100 年度偵緝字第45
8 號），本院判決如下：
    主  文
張文東共同犯竊盜罪，累犯，處有期徒刑月，如易科罰金，以
新臺幣壹仟元折算壹日。
    事  實
一、張文東前因竊盜案，經本院於民國96年11月30日以96年度易
    字第1677號案判處有期徒刑8 月、8 月、8 月，應執行有期
    徒刑1 年6 月，並於同年12月24日確定；又因竊盜案，經本
    院於96年12月19日以96年度易字第1595號案判處有期徒刑7
    月，並於97年1 月16日確定。上開4 罪，經本院於97年3 月
    31日以97年度聲字第546 號案裁定應執行刑有期徒刑2 年，
    並於97年4 月23日確定，入監執行後，於98年4 月20日縮短
    刑期假釋出監，甫於98年12月11日未經撤銷假釋，以已執行
    完畢論。
二、張文東與鄭政清（本院另案審理中）2 人意圖為自己不法所
    有，而基於竊盜之犯意聯絡，先由張文東向不知情之陳秀蓁
    借得車牌號碼KUT-707 號重機車，於99年7 月2 日上午10時
    許，以上揭重機車搭載鄭政清，共同前往位在彰化縣彰化市
    ○○○路之「秉宏資源回收場」，再推由張文東向不知情之
    該資源回收場負責人周秉宏借得車牌號碼FC-1719 號自用小
    貨車，隨後由張文東駕駛該自用小貨車搭載鄭政清，前往彰
    化縣彰化市○○路15巷1 號「培元中學」，於同日下午1時
    許抵達後，即由鄭政清下車把風，張文東則前往該校園內左
    邊之宿舍旁，以徒手搬下鐵窗之方式，共同竊取由「培元中
    學」之管理員林滄安所保管之鐵窗共12塊，得手後，將其中
    6 塊鐵窗搬至上揭自小貨車上，剩餘6 塊鐵窗則搬至「培元
    中學」宿舍旁小路上暫時存放。張文東與鄭政清2 人並立即
    將自小貨車上之6 塊鐵窗載運至「秉宏資源回收場」，卸下
    鐵窗後，又向周秉宏佯稱還有鐵窗沒載完，全部載完再一起
    算錢等語，隨即再駕駛上揭自小貨車返回「培元中學」，將
    先前暫放在該處之剩餘鐵窗6 塊，徒手搬上前揭自小貨車上
    。嗣於同日14時45分許，張文東正將鐵窗搬運上前揭自小貨
    車時，為林滄安所發覺，乃將該小貨車之鑰匙抽離引擎電門
    。鄭政清、張文東發覺事跡敗露，旋分頭逃逸，經警據報到
    場處理，在前揭自小貨車上發現大鐵窗（尺寸210 公分×16
    0 公分）3 塊、車旁發現大鐵窗1 塊、「培元中學」宿舍旁
    之小路上發現大鐵窗及小鐵窗（尺寸160 公分×120 公分）
    各1 塊，並扣得張文東逃逸時所遺留在「培元中學」附近卦
    山路之黑色NOKIA 牌手機（序號357986/03/031612/8）1 支
    ，以及為警在前揭自小貨車右側車窗玻璃內面採到鄭政清之
    右環指指紋印1 枚，因而循線追查查獲。
三、案經彰化縣警察局彰化分局報告臺灣彰化地方法院檢察署檢
    察官偵查起訴。
    理  由
一、本案被告張文東所犯係屬刑事訴訟法第376 條第2 款所列之
    刑法第320 條第1 項竊盜罪，本院爰依刑事訴訟法第284 條
    之1 之規定行獨任審判。
二、證據能力部分：
（一）按檢察官職司追訴犯罪，就審判程序之訴訟構造言，檢察
      官係屬與被告相對立之當事人一方，偵查中對被告以外之
      人所為之偵查筆錄，或被告以外之人向檢察官所提之書面
      陳述，性質上均屬傳聞證據。自理論上言，如未予被告反
      對詰問、適當辯解之機會，一律准其為證據，似有違當事
      人進行主義之精神，對被告之防禦權亦有所妨礙；然而現
      階段刑事訴訟法規定檢察官代表國家偵查犯罪、實施公訴
      ，必須對於被告之犯罪事實負舉證之責，依法其有訊問被
      告、證人及鑑定人之權，證人、鑑定人且須具結，而實務
      運作時，偵查中檢察官向被告以外之人所取得之陳述，原
      則上均能遵守法律規定，不致違法取供，其可信性極高，
      為兼顧理論與實務，乃於修正刑事訴訟法時，增列第159
      條之1 第2 項，明定被告以外之人（含被害人、證人等）
      於偵查中向檢察官所為陳述，除顯有不可信之情況者外，
      得為證據，並於92年9 月1 日施行（最高法院94年度臺上
      字第7416號判決意旨參照）。又詰問權係指訴訟上當事人
      有在審判庭輪流盤問證人，以求發現真實，辨明供述證據
      真偽之權利，其於現行刑事訴訟制度之設計，以刑事訴訟
      法第166 條以下規定之交互詰問為實踐，屬於人證調查證
      據程序之一環；與證據能力係指符合法律所規定之證據適
      格，而得成為證明犯罪事實存在與否之證據資格，性質上
      並非相同。偵查中檢察官為蒐集被告犯罪證據，訊問證人
      旨在確認被告嫌疑之有無及內容，與審判期日透過當事人
      之攻防，調查證人以認定事實之性質及目的，尚屬有別。
      偵查中訊問證人，法無明文必須傳喚被告使之得以在場，
      刑事訴訟法第248 條第1 項前段雖規定：「如被告在場者
      ，被告得親自詰問」，事實上亦難期被告有於偵查中行使
      詰問權之機會。此項未經被告詰問之被告以外之人於偵查
      中向檢察官所為之陳述，依刑事訴訟法第159 條之1 第2
      項之規定，原則上屬於法律規定為有證據能力之傳聞證據
      ，於例外顯有不可信之情況，始否定其得為證據。是得為
      證據之被告以外之人於偵查中所為之陳述，因其陳述未經
      被告詰問，應認屬於未經合法調查之證據，並非無證據能
      力，而禁止證據之使用。此項詰問權之欠缺，非不得於審
      判中由被告行使以補正，而完足為經合法調查之證據。倘
      被告於審判中捨棄詰問權，或證人客觀上有不能受詰問之
      情形，自無不當剝奪被告詰問權行使之可言（最高法院96
      年度臺上字第4064號判決要旨參照）。經查，證人即同案
      被告鄭政清於檢察官偵查時之證述（見偵字第11202 號卷
      第56至57頁），係以證人之身分，經檢察官告以具結之義
      務及偽證之處罰，經其具結，而於負擔偽證罪之處罰心理
      下所為，係以具結擔保其證述之真實性，且上開證人分別
      於檢察官訊問時之證述，並無證據顯示係遭受強暴、脅迫
      、詐欺、利誘等外力干擾情形，或在影響其等心理狀況致
      妨礙其等自由陳述等顯不可信之情況下所為，況本案被告
      於審判中捨棄詰問權（本院卷第18頁），依上開說明，前
      開證人於偵查中之證言，自具有證據能力。
（二）按被告以外之人（包括證人、鑑定人、告訴人、被害人及
      共同被告等）於審判外之陳述雖不符刑事訴訟法第159 條
      之1至 之4 之規定，而經當事人於審判程序同意作為證據
      ，法院審酌該言詞陳述或書面陳述作成時之情況，認為適
      當者，亦得為證據，刑事訴訟法第159 條之5 第1 項定有
      明文。其立法意旨在於傳聞證據未經當事人之反對詰問予
      以核實，原則上先予排除。惟若當事人已放棄反對詰問權
      ，於審判程序中表明同意該等傳聞證據可作為證據，基於
      尊重當事人對傳聞證據之處分權使訴訟程序得以順暢進行
      ，上開傳聞證據則有證據能力（最高法院94年度臺上字第
      4890號判決要旨參照）。且按當事人、代理人或辯護人於
      法院調查證據時，知有第159 條第1 項不得為證據之情形
      ，而未於言詞辯論終結前聲明異議者，視為有前項之同意
      ，刑事訴訟法第159 條之5 定有明文。亦即，傳聞證據未
      經當事人之反對詰問予以核實，原則上先予排除，惟若
      當事人已放棄詰問或未聲明異議，基於證據資料愈豐富，
      愈有助於真實發現之理念，且強化言詞辯論主義，法院自
      可承認該傳聞證據例外擁有證據能力。經查，證人即被害
      人林滄安於警詢時（警卷第1 至3 頁、偵字第11202 號卷
      第21頁）、證人即車牌號碼KUT-707 號重機車車主陳秀蓁
      於警詢時（警卷第8 至10頁）、證人即秉宏資源回收場負
      責人周秉宏於警詢時（警卷第4至7 頁）之證述、彰化縣
      警察局彰化分局證物採證簡易報告（見偵字第11202 號卷
      第28至36頁）等，經檢察官、被告同意作為證據（見本院
      卷第18頁），又本院審酌該等證據作成時之情況，並查無
      其他不法之情狀，足認為得為本案之證據，依刑事訴訟法
      第159 條之5 之規定，有證據能力。
（三）按「被告以外之人於審判外之言詞或書面陳述，除法律有
      規定者外，不得作為證據」，刑事訴訟法第159 條第1 項
      固有明文，然「鑑定之經過及其結果，應命鑑定人以言詞
      或『書面』報告」，同法第206 條第1 項亦規定甚明，是
      鑑定人以書面為鑑定報告提出於法院，依刑事訴訟法第15
      9 條第1 項立法理由及同法第206 條第1 項規定，即具有
      證據能力。又法院或檢察官得囑託醫院、學校或其他相當
      之機關、團體為鑑定，或審查他人之鑑定，並準用第203
      條至第206 條之1 之規定，刑事訴訟法第208 條第1項 亦
      有明文。依此，檢察官對於偵查中之案件，認須實施鑑定
      者，固應就具體個案，選任鑑定人或囑託鑑定機關（團體
      ）為之；但對於司法警察機關調查中之案件，或有量大或
      急迫之情形，為因應實務之現實需求，如檢察官針對該類
      案件之性質，認為當然有鑑定之必要者，經參考法務部92
      年5 月20日法檢字第092080203 號函送之法務部「因應刑
      事訴訟法修正工作小組」研討之刑事訴訟法修正相關議題
      第21則之共識結論，以及臺灣高等法院於92年8 月1日 舉
      行之刑事訴訟法新制法律問題研討會第三則法律問題研討
      結果之多數說（載於司法院92年8 月印行「刑事訴訟法新
      制法律問題彙編」第15頁至第18頁），基於檢察一體原則
      ，得由該管檢察長對於轄區內之案件，以事前概括選任鑑
      定人或囑託鑑定機關（團體）之方式，俾便轄區內之司法
      警察官、司法警察對於調查中之此類案件，得即時送請事
      前已選任之鑑定人或囑託之鑑定機關（團體）實施鑑定，
      該鑑定人或鑑定機關（團體）亦應視同受承辦檢察官所選
      任或囑託而執行鑑定業務，其等出具之書面鑑定報告應屬
      刑事訴訟法第206 條所定之傳聞例外，當具有證據能力（
      法務部92年9 月1 日法檢字第0920035083號函可供參照）
      。準此，內政部警政署刑事警察局係經由臺灣高等法院檢
      察署檢察長事前概括選任之指紋鑑定機關，揆諸前揭說明
      ，本件內政部警政署刑事警察局指紋鑑定報告、指紋卡片
      等（警卷第11至13頁），即具有證據能力。
（四）又刑事訴訟法第159 條之4 規定，可作為證據之文書有：
      一、除顯有不可信之情況外，公務員職務上製作之紀錄文
      書、證明文書。二、除顯有不可信之情況外，從事業務之
      人於業務上或通常業務過程所須製作之紀錄文書、證明文
      書。三、除前二款之情形外，其他於可信之特別情況下所
      製作之文書。本案門號0000-000000 號申設資料，係電信
      業者為紀錄門號使用者資料及正確收取電話通話費用，而
      以電信業者管控之電腦設備登載管理。上開門號申設資料
      ，顯非為訴訟上之特定目的而製作，而係屬於通常業務過
      程中不間斷之規律性、機械性記載，自屬於從事業務之人
      於業務上或通常業務過程所須製作之紀錄文書，亦核無顯
      不可信之情況，且與本案之犯罪事實具有關聯性，具有證
      據能力。
（五）卷附之車牌號碼FC-1719 號自用小貨車採證照片（見警卷
      第14至16頁、偵字第11202 號卷第29至36頁），均係屬機
      械性紀錄特徵，也就是認識對象的是照相鏡頭，透過鏡頭
      形成的畫面映寫入膠卷，然後還原於照相紙上，故照相中
      不含有人的供述要素，在現實情形與作為傳達結果的照相
      ，在內容上的一致性是透過機械的正確性來加以保障的，
      在照相中，並不存在人對現實情形的知覺、記憶，在表現
      時經常可能發生的錯誤（如知覺的不準確、記憶隨時間推
      移而發生的變化），故照相當然是非供述證據，並無傳聞
      法則之適用，惟卷附上開照片既係透過相機拍攝後經沖印
      所得，且與本案犯罪事實具有關聯性，且被告對於卷內所
      附之上揭照片亦未主張係執法人員違法取得，經查又無不
      得作為證據之事由，依法自得作為證據，而有證據能力（
      最高法院97年度臺上字第3854 號 判決意旨參見）。
（六）扣案物品手機1 支，因非屬供述證據而無傳聞法則之適用
      ，復係由員警依法定程序合法所扣得，且與本案犯罪事實
      具有關聯性，而被告於本院審理時對於員警查扣之過程亦
      未表示異議，主張係執法人員違法取得，經查又無不得作
      為證據之事由，依法自得作為證據，而有證據能力。
（七）末按被告之自白，非出於強暴、脅迫、利誘、詐欺、疲勞
      訊問、違法羈押或其他不正之方法，且與事實相符者，得
      為證據，刑事訴訟法第156 條第1 項定有明文。查本件被
      告對於偵訊及本院審理時所為之自白（見偵緝字第458 號
      卷第32至33頁、本院卷第17至22頁），並未曾提出有何遭
      受「強暴、脅迫、利誘、詐欺、疲勞訊問、違法羈押或其
      他不正之方法」始為自白之主張，參酌上述其他證據，足
      認被告於偵訊及本院審理時所為之自白，與事實相符，依
      法自得為證據。
三、上揭犯罪事實，業據被告張文東於偵查中及本院審理時均坦
    承不諱（見偵緝字第458 號卷第32至33頁、本院卷第17至22
    頁），核與證人即同案被告鄭政清於偵訊時（見偵字第1120
    2 號卷第56至57頁）、證人即告訴人林滄安於警詢時（警卷
    第1 至3 頁、偵字第11202 號卷第21頁）、證人即車牌號碼
    KUT-707 號重機車車主陳秀蓁於警詢時（警卷第8 至10頁）
    、證人即秉宏資源回收場負責人周秉宏於警詢時（警卷第4
    至7 頁）之證述情節大致相符，並有內政部警政署刑事警察
    局指紋鑑定報告、指紋卡片、採證照片（警卷第11至16頁）
    及門號0000-000000 號申設資料（見偵字第11202 號卷第17
    頁）、彰化縣警察局彰化分局證物採證簡易報告及照片（見
    偵字第11202 號卷第28至36頁）等在卷可稽，此外，復有手
    機1 支扣案可憑，足認被告之自白與事實相符。本案事證已
    臻明確，被告犯嫌應堪認定。
四、核被告張文東所為，係犯刑法第320 條第1 項之竊盜罪。被
    告與另案被告鄭政清間，就上開犯罪事實，有犯意聯絡及行
    為分擔，應依刑法第28條之規定，論以共同正犯。至公訴意
    旨認被告與另案被告鄭政清於99年7 月2 日，2 次前往培元
    中學竊取財物之行為係屬「接續犯」，然按竊盜罪既遂與未
    遂之區別，應以所竊之物已否移入自己實力支配之下為標準
    ，若已將他人財物移歸自己所持，即應成立竊盜既遂罪。又
    「上訴人所竊之樹木，既經砍伐倒地，不得謂非已移入於自
    己實力支配之下，其竊盜行為即已完成，自難因其贓木尚未
    搬離現場，而謂為竊盜未遂」，最高法院17年上字第509 號
    、49年台上字第939 號判例著有明文。經查，本件被告於偵
    查中陳稱：伊去培元中學偷1 次，分2 次載等語（見偵緝字
    第458 號卷第32頁反面）；並本院審理中陳稱：（第二次）
    是第一次沒有搬完的，因為第一次沒有辦法載完，第一次是
    中午約1 點多時去偷的，所有的鐵窗都是第一次就搬下來的
    ，包括第一次載去資源回收場的6 塊、被查獲的車上3 塊、
    車旁1 塊及小路上面大鐵窗、小鐵窗各1 塊，…後來回去是
    去載第一次沒有載完的鐵窗，…第一次偷得的鐵窗還沒有載
    走的，都先搬到小路那邊等語（見本院卷第20頁反面）。是
    被告雖將部分竊得之鐵窗先搬至小路旁暫放，然該未運走之
    鐵窗，應認已經在其實力支配之下，而於第一次將鐵窗搬下
    來時，即已構成竊盜既遂，其第二次返還現場搬運之行為，
    僅係竊盜行為既遂後之搬運贓物行為，為不罰之後行為，公
    訴意旨認係接續之竊盜行為，容有誤會。且據證人即秉宏資
    源回收場負責人周秉宏所述，被告已載運6 塊鐵窗至資源回
    收廠變賣，加計在竊案現場查獲被告已得手但未及載運至資
    源回收場變賣之6 塊鐵窗，被告與另案被告鄭政清應係共竊
    得鐵窗12塊，公訴意旨認僅9 塊，亦容有未洽。又被告前因
    竊盜案，經本院於96年11月30日以96年度易字第1677號案判
    處有期徒刑8 月、8 月、8 月，應執行有期徒刑1 年6 月，
    並於同年12月24日確定；又因竊盜案，經本院於96年12月19
    日以96年度易字第1595號案判處有期徒刑7 月，並於97 年1
    月16日確定。上開4 罪，經本院於97年3 月31日以97年度聲
    字第54 6號案裁定應執行刑有期徒刑2 年，並於97年4 月23
    日確定，入監執行後，於98年4 月20日縮短刑期假釋出監，
    於98年12月11日未經撤銷假釋，以已執行完畢論等情，此有
    臺灣高等法院被告全國前案紀錄表1 份在卷可憑，其受徒刑
    之執行完畢後，5 年內故意再犯本件有期徒刑以上之罪，為
    累犯，應依刑法第47條第1 項之規定，加重其刑。爰審酌被
    告前有多次竊盜前科，素行不佳，又其不思以正途謀取財物
    ，竟為滿足自己私慾，圖以不勞而獲之方式竊取他人財物，
    法治觀念淡薄，對社會治安影響甚鉅，然其於偵查中及本院
    審理時均坦承犯行，犯後態度尚佳，暨考量其智識程度、生
    活狀況、犯罪目的、動機、所生危害及犯罪手段平和等一切
    情狀，爰量處如主文所示之刑，及諭知易科罰金之折算標準
    ，以資懲儆。扣案之手機1 支，雖係被告所有，然並無證據
    證明係供本件犯罪所用之物，亦非違禁物，爰不宣告沒收，
    附此敘明。
據上論斷，應依刑事訴訟法第284 條之1 、第299 條第1 項前段
，刑法第28條、第320 條第1 項、第47條第1 項、第41條第1 項
前段，刑法施行法第1 條之1 第1 項、第2 項前段，判決如主文
。
本案經檢察官張嘉宏到庭執行職務。
中    華    民    國    100    年    11    月    2    日
                  刑事第八庭           法  官   田德煙
以上正本證明與原本無異。
如不服本判決應於收受判決後10日內向本院提出上訴書狀，並應
敘述具體理由；其未敘述上訴理由者，應於上訴期間屆滿後20日
內向本院補提理由書（均須按他造當事人之人數附繕本）「切勿
逕送上級法院」。
告訴人或被害人對於判決如有不服具備理由請求檢察官上訴者，
其上訴期間之計算係以檢察官收受判決正本之日期為準。
中    華    民    國   100    年    11    月    3     日
                                      書記官  吳冠慧
中華民國刑法第320條
意圖為自己或第三人不法之所有，而竊取他人之動產者，為竊盜
罪，處5  年以下有期徒刑、拘役或 5 百元以下罰金。
意圖為自己或第三人不法之利益，而竊佔他人之不動產者，依前
項之規定處斷。
前二項之未遂犯罰之。